Config:
  hfst:
    Gen: ../../../src/generator-dict-gt-norm.hfst
    Morph: ../../../src/analyser-dict-gt-norm.hfst
  xerox:
    Gen: ../../../src/generator-dict-gt-norm.xfst
    Morph: ../../../src/analyser-dict-gt-norm.xfst
    App: lookup

# ok

Tests:

  Noun - sollâ:
    sollâ+N+Sg+Nom: sollâ
    sollâ+N+Sg+Gen: soolâ
    sollâ+N+Sg+Acc: soolâ
    sollâ+N+Sg+Ill: sooḷân
    sollâ+N+Sg+Loc: soolâst
    sollâ+N+Sg+Com: sooláin
    sollâ+N+Sg+Abe: soˊlâttáá
    sollâ+N+Ess: sollân
    sollâ+N+Par: sollâd
    sollâ+N+Pl+Nom: soolah
    sollâ+N+Pl+Gen: [soolâi, soˊlâi]
    sollâ+N+Pl+Acc: soolâid
    sollâ+N+Pl+Ill: sooláid
    sollâ+N+Pl+Loc: soolâin
    sollâ+N+Pl+Com: soˊlâiguin
    sollâ+N+Pl+Abe: soˊlâittáá


  Noun - roppâ:
    roppâ+N+Sg+Nom: roppâ
    roppâ+N+Sg+Gen: roopâ
    roppâ+N+Sg+Acc: roopâ
    roppâ+N+Sg+Ill: roopân
    roppâ+N+Sg+Loc: roopâst
    roppâ+N+Sg+Com: roppáin
    roppâ+N+Sg+Abe: roˊpâttáá
    roppâ+N+Ess: roppân
    roppâ+N+Par: roppâd
    roppâ+N+Pl+Nom: roopah
    roppâ+N+Pl+Gen: [roopâi, roˊpâi]
    roppâ+N+Pl+Acc: roopâid
    roppâ+N+Pl+Ill: roppáid
    roppâ+N+Pl+Loc: roopâin
    roppâ+N+Pl+Com: roˊpâiguin
    roppâ+N+Pl+Abe: roˊpâittáá


  Noun - puddâ:
    puddâ+N+Sg+Nom: puddâ
    puddâ+N+Sg+Gen: puudâ
    puddâ+N+Sg+Acc: puudâ
    puddâ+N+Sg+Ill: puudân
    puddâ+N+Sg+Loc: puudâst
    puddâ+N+Sg+Com: puddáin
    puddâ+N+Sg+Abe: puˊdâttáá
    puddâ+N+Ess: puddân
    puddâ+N+Par: puddâd
    puddâ+N+Pl+Nom: puudah
    puddâ+N+Pl+Acc: [puudâi, puˊdâi]
    puddâ+N+Pl+Acc: puudâid
    puddâ+N+Pl+Ill: puddáid
    puddâ+N+Pl+Loc: puudâin
    puddâ+N+Pl+Com: puˊdâiguin
    puddâ+N+Pl+Abe: puˊdâittáá

  Noun - rippâ:
    rippâ+N+Sg+Nom: rippâ
    rippâ+N+Sg+Gen: riipâ
    rippâ+N+Sg+Acc: riipâ
    rippâ+N+Sg+Ill: riipân
    rippâ+N+Sg+Loc: riipâst
    rippâ+N+Sg+Com: rippáin
    rippâ+N+Sg+Abe: riˊpâttáá
    rippâ+N+Ess: rippân
    rippâ+N+Par: rippâd
    rippâ+N+Pl+Nom: riipah
    rippâ+N+Pl+Gen: [riipâi, riˊpâi]
    rippâ+N+Pl+Acc: riipâid
    rippâ+N+Pl+Ill: rippáid
    rippâ+N+Pl+Loc: riipâin
    rippâ+N+Pl+Com: riˊpâiguin
    rippâ+N+Pl+Abe: riˊpâittáá

  Noun - skammâ:
    skammâ+N+Sg+Nom: skammâ
    skammâ+N+Sg+Gen: skaamâ
    skammâ+N+Sg+Acc: skaamâ
    skammâ+N+Sg+Ill: skaaṃân
    skammâ+N+Sg+Loc: skaamâst
    skammâ+N+Sg+Com: skammáin
    skammâ+N+Sg+Abe: skaˊmâttáá
    skammâ+N+Ess: skammân
    skammâ+N+Par: skammâd
    skammâ+N+Pl+Nom: skaamah
    skammâ+N+Pl+Gen: [skaamâi, skaˊmâi]
    skammâ+N+Pl+Acc: skaamâid
    skammâ+N+Pl+Ill: skammáid
    skammâ+N+Pl+Loc: skaamâin
    skammâ+N+Pl+Com: skaˊmâiguin
    skammâ+N+Pl+Abe: skaˊmâittáá

  Noun - lekkâ:
    lekkâ+N+Sg+Nom: lekkâ
    lekkâ+N+Sg+Gen: leehâ
    lekkâ+N+Sg+Acc: leehâ
    lekkâ+N+Sg+Ill: leekân
    lekkâ+N+Sg+Loc: leehâst
    lekkâ+N+Sg+Com: lehháin
    lekkâ+N+Sg+Abe: leˊhâttáá
    lekkâ+N+Ess: lekkân
    lekkâ+N+Par: lekkâd
    lekkâ+N+Pl+Nom: leehah
    lekkâ+N+Pl+Gen: [leehâi, leˊhâi]
    lekkâ+N+Pl+Acc: leehâid
    lekkâ+N+Pl+Ill: lehháid
    lekkâ+N+Pl+Loc: leehâin
    lekkâ+N+Pl+Com: leˊhâiguin
    lekkâ+N+Pl+Abe: leˊhâittáá


  Noun - kussâ:
    kussâ+N+Sg+Nom: kussâ
    kussâ+N+Sg+Gen: kuusâ
    kussâ+N+Sg+Acc: kuusâ
    kussâ+N+Sg+Ill: kuusân # lâi: kuus7ân
    kussâ+N+Sg+Loc: kuusâst
    kussâ+N+Sg+Com: kussáin
    kussâ+N+Sg+Abe: kuˊsâttáá
    kussâ+N+Ess: kussân
    kussâ+N+Par: kussâd
    kussâ+N+Pl+Nom: kuusah
    kussâ+N+Pl+Gen: [kuusâi, kuˊsâi]
    kussâ+N+Pl+Acc: kuusâid
    kussâ+N+Pl+Ill: kussáid
    kussâ+N+Pl+Loc: kuusâin
    kussâ+N+Pl+Com: kuˊsâiguin
    kussâ+N+Pl+Abe: kuˊsâittáá

  Noun - kielâ:
    kielâ+N+Sg+Nom: kieḷâ
    kielâ+N+Sg+Gen: kielâ
    kielâ+N+Sg+Acc: kielâ
    kielâ+N+Sg+Ill: kieḷân
    kielâ+N+Sg+Loc: kielâst
    kielâ+N+Sg+Com: kieláin
    kielâ+N+Sg+Abe: kieˊlâttáá
    kielâ+N+Ess: kiellân
    kielâ+N+Par: kiellâd
    kielâ+N+Pl+Nom: kielah
    kielâ+N+Pl+Gen: [kielâi, kieˊlâi]
    kielâ+N+Pl+Acc: kielâid
    kielâ+N+Pl+Ill: kieláid 
    kielâ+N+Pl+Loc: kielâin
    kielâ+N+Pl+Com: kieˊlâiguin
    kielâ+N+Pl+Abe: kieˊlâittáá


  Noun - kiehâ:
    kiehâ+N+Sg+Nom: kiehâ
    kiehâ+N+Sg+Gen: kieṿâ
    kiehâ+N+Sg+Acc: kieṿâ
    kiehâ+N+Sg+Ill: kiehân
    kiehâ+N+Sg+Loc: kieṿâst
    kiehâ+N+Sg+Com: kievváin
    kiehâ+N+Sg+Abe: kieˊṿâttáá
    kiehâ+N+Ess: kiehân
    kiehâ+N+Par: kiehâd
    kiehâ+N+Pl+Nom: kieṿah
    kiehâ+N+Pl+Gen: [kieṿâi, kieˊṿâi]
    kiehâ+N+Pl+Acc: kieṿâid
    kiehâ+N+Pl+Ill: kievváid 
    kiehâ+N+Pl+Loc: kieṿâin
    kiehâ+N+Pl+Com: kieˊṿâiguin
    kiehâ+N+Pl+Abe: kieˊṿâittáá


  Noun - njuolâ:
    njuolâ+N+Sg+Nom: njuoḷâ
    njuolâ+N+Sg+Gen: njuolâ
    njuolâ+N+Sg+Acc: njuolâ
    njuolâ+N+Sg+Ill: njuoḷân
    njuolâ+N+Sg+Loc: njuolâst
    njuolâ+N+Sg+Com: njuoláin
    njuolâ+N+Sg+Abe: njuoˊlâttáá
    njuolâ+N+Ess: njuollân
    njuolâ+N+Par: njuollâd
    njuolâ+N+Pl+Nom: njuolah
    njuolâ+N+Pl+Gen: [njuolâi, njuoˊlâi]
    njuolâ+N+Pl+Acc: njuolâid
    njuolâ+N+Pl+Ill: njuoláid
    njuolâ+N+Pl+Loc: njuolâin
    njuolâ+N+Pl+Com: njuoˊlâiguin
    njuolâ+N+Pl+Abe: njuoˊlâittáá
    
  Noun - moolâ:
    moolâ+N+Sg+Nom: mooḷâ
    moolâ+N+Sg+Gen: moolâ
    moolâ+N+Sg+Acc: moolâ
    moolâ+N+Sg+Ill: mooḷân
    moolâ+N+Sg+Loc: moolâst
    moolâ+N+Sg+Com: mooláin
    moolâ+N+Sg+Abe: moˊlâttáá
    moolâ+N+Ess: moollân
    moolâ+N+Par: moollâd
    moolâ+N+Pl+Nom: moolah
    moolâ+N+Pl+Gen: [moolâi, moˊlâi]
    moolâ+N+Pl+Acc: moolâid
    moolâ+N+Pl+Ill: mooláid
    moolâ+N+Pl+Loc: moolâin
    moolâ+N+Pl+Com: moˊlâiguin
    moolâ+N+Pl+Abe: moˊlâittáá
    
  Noun - pieggâ:
    pieggâ+N+Sg+Nom: piegˊgâ
    pieggâ+N+Sg+Gen: piegâ
    pieggâ+N+Sg+Acc: piegâ
    pieggâ+N+Sg+Ill: piegân
    pieggâ+N+Sg+Loc: piegâst
    pieggâ+N+Sg+Com: piegˊgáin
    pieggâ+N+Sg+Abe: pieˊgâttáá
    pieggâ+N+Ess: piegˊgân
    pieggâ+N+Par: piegˊgâd
    pieggâ+N+Pl+Nom: piegah
    pieggâ+N+Pl+Gen: [piegâi, pieˊgâi]
    pieggâ+N+Pl+Acc: piegâid
    pieggâ+N+Pl+Ill: piegˊgáid
    pieggâ+N+Pl+Loc: piegâin
    pieggâ+N+Pl+Com: pieˊgâiguin
    pieggâ+N+Pl+Abe: pieˊgâittáá
  
  Noun - algâ:
    algâ+N+Sg+Nom: algâ
    algâ+N+Sg+Gen: aalgâ
    algâ+N+Sg+Acc: aalgâ
    algâ+N+Sg+Ill: aalgân
    algâ+N+Sg+Loc: aalgâst
    algâ+N+Sg+Com: algáin
    algâ+N+Sg+Abe: aˊlgâttáá
    algâ+N+Ess: algân
    algâ+N+Par: algâd
    algâ+N+Pl+Nom: aalgah
    algâ+N+Pl+Gen: [aalgâi, aˊlgâi]
    algâ+N+Pl+Acc: aalgâid
    algâ+N+Pl+Ill: algáid
    algâ+N+Pl+Loc: aalgâin
    algâ+N+Pl+Com: aˊlgâiguin
    algâ+N+Pl+Abe: aˊlgâittáá

  Noun - ristâ:
    ristâ+N+Sg+Nom: ristâ
    ristâ+N+Sg+Gen: riistâ
    ristâ+N+Sg+Acc: riistâ
    ristâ+N+Sg+Ill: riistân
    ristâ+N+Sg+Loc: riistâst
    ristâ+N+Sg+Com: ristáin
    ristâ+N+Sg+Abe: riˊstâttáá
    ristâ+N+Ess: ristân
    ristâ+N+Par: ristâd
    ristâ+N+Pl+Nom: riistah
    ristâ+N+Pl+Gen: [riistâi, riˊstâi]
    ristâ+N+Pl+Acc: riistâid
    ristâ+N+Pl+Ill: ristáid
    ristâ+N+Pl+Loc: riistâin
    ristâ+N+Pl+Com: riˊstâiguin
    ristâ+N+Pl+Abe: riˊstâittáá

  Noun - kolbâ:
    kolbâ+N+Sg+Nom: kolbâ
    kolbâ+N+Sg+Gen: koolbâ
    kolbâ+N+Sg+Acc: koolbâ
    kolbâ+N+Sg+Ill: koolbân
    kolbâ+N+Sg+Loc: koolbâst
    kolbâ+N+Sg+Com: kolbáin
    kolbâ+N+Sg+Abe: koˊlbâttáá
    kolbâ+N+Ess: kolbân
    kolbâ+N+Par: kolbâd
    ristâ+N+Pl+Nom: koolbah
    ristâ+N+Pl+Gen: [koolbâi, koˊlbâi]
    ristâ+N+Pl+Acc: koolbâid
    kolbâ+N+Pl+Ill: kolbáid
    kolbâ+N+Pl+Loc: koolbâin
    kolbâ+N+Pl+Com: koˊlbâiguin
    kolbâ+N+Pl+Abe: koˊlbâittáá

  Noun - muršâ:
    muršâ+N+Sg+Nom: muršâ
    muršâ+N+Sg+Gen: muuršâ
    muršâ+N+Sg+Acc: muuršâ
    muršâ+N+Sg+Ill: muuršân
    muršâ+N+Sg+Loc: muuršâst
    muršâ+N+Sg+Com: muršáin
    muršâ+N+Sg+Abe: muˊršâttáá
    muršâ+N+Ess: muršân
    muršâ+N+Par: muršâd
    muršâ+N+Pl+Nom: muuršah
    muršâ+N+Pl+Gen: [muuršâi, muˊršâi]
    muršâ+N+Pl+Acc: muuršâid
    muršâ+N+Pl+Ill: muršáid
    muršâ+N+Pl+Loc: muuršâin
    muršâ+N+Pl+Com: muˊršâiguin
    muršâ+N+Pl+Abe: muˊršâittáá

  Noun - rytmâ:
    rytmâ+N+Sg+Nom: rytmâ
    rytmâ+N+Sg+Gen: ryytmâ
    rytmâ+N+Sg+Acc: ryytmâ
    rytmâ+N+Sg+Ill: ryytmân
    rytmâ+N+Sg+Loc: ryytmâst
    rytmâ+N+Sg+Com: rytmáin
    rytmâ+N+Sg+Abe: ryˊtmâttáá
    rytmâ+N+Ess: rytmân
    rytmâ+N+Par: rytmâd
    rytmâ+N+Pl+Nom: ryytmah
    rytmâ+N+Pl+Gen: [ryytmâi, ryˊtmâi]
    rytmâ+N+Pl+Acc: ryytmâid
    rytmâ+N+Pl+Ill: rytmáid
    rytmâ+N+Pl+Loc: ryytmâin
    rytmâ+N+Pl+Com: ryˊtmâiguin
    rytmâ+N+Pl+Abe: ryˊtmâittáá

  Noun - nieidâ:
    nieidâ+N+Sg+Nom: nieiˊdâ
    nieidâ+N+Sg+Gen: nieidâ
    nieidâ+N+Sg+Acc: nieidâ
    nieidâ+N+Sg+Ill: nieidân
    nieidâ+N+Sg+Loc: nieidâst
    nieidâ+N+Sg+Com: nieiˊdáin
    nieidâ+N+Sg+Abe: nieˊidâttáá
    nieidâ+N+Ess: nieiˊdân
    nieidâ+N+Par: nieiˊdâd
    nieidâ+N+Pl+Nom: nieidah
    nieidâ+N+Pl+Gen: [nieidâi, nieˊidâi]
    nieidâ+N+Pl+Acc: nieidâid
    nieidâ+N+Pl+Ill: nieiˊdáid
    nieidâ+N+Pl+Loc: nieidâin
    nieidâ+N+Pl+Com: nieˊidâiguin
    nieidâ+N+Pl+Abe: nieˊidâittáá

  Noun - ruoidâ:
    ruoidâ+N+Sg+Nom: ruoiˊdâ
    ruoidâ+N+Sg+Gen: ruoidâ
    ruoidâ+N+Sg+Acc: ruoidâ
    ruoidâ+N+Sg+Ill: ruoidân
    ruoidâ+N+Sg+Loc: ruoidâst
    ruoidâ+N+Sg+Com: ruoiˊdáin
    ruoidâ+N+Sg+Abe: ruoˊidâttáá
    ruoidâ+N+Ess: ruoiˊdân
    ruoidâ+N+Par: ruoiˊdâd
    ruoidâ+N+Pl+Nom: ruoidah
    ruoidâ+N+Pl+Gen: [ruoidâi, ruoˊidâi]
    ruoidâ+N+Pl+Acc: ruoidâid
    ruoidâ+N+Pl+Ill: ruoiˊdáid
    ruoidâ+N+Pl+Loc: ruoidâin
    ruoidâ+N+Pl+Com: ruoˊidâiguin
    ruoidâ+N+Pl+Abe: ruoˊidâittáá

  Noun - njuhčâ:
    njuhčâ+N+Sg+Nom: njuhčâ
    njuhčâ+N+Sg+Gen: njuuvčâ
    njuhčâ+N+Sg+Acc: njuuvčâ
    njuhčâ+N+Sg+Ill: njuuhčân
    njuhčâ+N+Sg+Loc: njuuvčâst
    njuhčâ+N+Sg+Com: njuvččáin
    njuhčâ+N+Sg+Abe: njuˊvčâttáá
    njuhčâ+N+Ess: njuhčân
    njuhčâ+N+Par: njuhčâd
    njuhčâ+N+Pl+Nom: njuuvčah
    njuhčâ+N+Pl+Gen: [njuuvčâi, njuˊvčâi]
    njuhčâ+N+Pl+Acc: njuuvčâid
    njuhčâ+N+Pl+Ill: njuvččáid
    njuhčâ+N+Pl+Loc: njuuvčâin
    njuhčâ+N+Pl+Com: njuˊvčâiguin
    njuhčâ+N+Pl+Abe: njuˊvčâittáá

  Noun - kiksâ:
    kiksâ+N+Sg+Nom: kiksâ
    kiksâ+N+Sg+Gen: kiivsâ
    kiksâ+N+Sg+Acc: kiivsâ
    kiksâ+N+Sg+Ill: kiiksân
    kiksâ+N+Sg+Loc: kiivsâst
    kiksâ+N+Sg+Com: kivssáin
    kiksâ+N+Sg+Abe: kiˊvsâttáá
    kiksâ+N+Ess: kiksân
    kiksâ+N+Par: kiksâd
    kiksâ+N+Pl+Nom: kiivsah
    kiksâ+N+Pl+Gen: [kiivsâi, kiˊvsâi]
    kiksâ+N+Pl+Acc: kiivsâid
    kiksâ+N+Pl+Ill: kivssáid
    kiksâ+N+Pl+Loc: kiivsâin
    kiksâ+N+Pl+Com: kiˊvsâiguin
    kiksâ+N+Pl+Abe: kiˊvsâittáá

  Noun - vahtâ:
    vahtâ+N+Sg+Nom: vahtâ
    vahtâ+N+Sg+Gen: vaavtâ
    vahtâ+N+Sg+Acc: vaavtâ
    vahtâ+N+Sg+Ill: vaahtân
    vahtâ+N+Sg+Loc: vaavtâst
    vahtâ+N+Sg+Com: vavttáin
    vahtâ+N+Sg+Abe: vaˊvtâttáá
    vahtâ+N+Ess: vahtân
    vahtâ+N+Par: vahtâd
    vahtâ+N+Pl+Nom: vaavtah
    vahtâ+N+Pl+Gen: [vaavtâi, vaˊvtâi]
    vahtâ+N+Pl+Acc: vaavtâid
    vahtâ+N+Pl+Ill: vavttáid
    vahtâ+N+Pl+Loc: vaavtâin
    vahtâ+N+Pl+Com: vaˊvtâiguin
    vahtâ+N+Pl+Abe: vaˊvtâittáá

  Noun - lahcâ:
    lahcâ+N+Sg+Nom: lahcâ
    lahcâ+N+Sg+Gen: laavcâ
    lahcâ+N+Sg+Acc: laavcâ
    lahcâ+N+Sg+Ill: laahcân
    lahcâ+N+Sg+Loc: laavcâst
    lahcâ+N+Sg+Com: lavccáin
    lahcâ+N+Sg+Abe: laˊvcâttáá
    lahcâ+N+Ess: lahcân
    lahcâ+N+Par: lahcâd
    lahcâ+N+Pl+Nom: laavcah
    lahcâ+N+Pl+Gen: [laavcâi, laˊvcâi]
    lahcâ+N+Pl+Acc: laavcâid
    lahcâ+N+Pl+Ill: lavccáid
    lahcâ+N+Pl+Loc: laavcâin
    lahcâ+N+Pl+Com: laˊvcâiguin
    lahcâ+N+Pl+Abe: laˊvcâittáá

  Noun - lahcâ:
    lahcâ+N+Sg+Nom: lahcâ
    lahcâ+N+Sg+Gen: laavcâ
    lahcâ+N+Sg+Acc: laavcâ
    lahcâ+N+Sg+Ill: laahcân
    lahcâ+N+Sg+Loc: laavcâst
    lahcâ+N+Sg+Com: lavcáin
    lahcâ+N+Sg+Abe: laˊvčâttáá
    lahcâ+N+Ess: lahcân
    lahcâ+N+Par: lahcâd
    lahcâ+N+Pl+Nom: laavcah
    lahcâ+N+Pl+Gen: [laavcâi, laˊvcâi]
    lahcâ+N+Pl+Acc: laavcâid
    lahcâ+N+Pl+Ill: lavcáid
    lahcâ+N+Pl+Loc: laavcâin
    lahcâ+N+Pl+Com: laˊvcâiguin
    lahcâ+N+Pl+Abe: laˊvcâittáá
    
  Noun - tekstâ:
    tekstâ+N+Sg+Nom: tekstâ
    tekstâ+N+Sg+Gen: teevstâ
    tekstâ+N+Sg+Acc: teevstâ
    tekstâ+N+Sg+Ill: teekstân
    tekstâ+N+Sg+Loc: teevstâst
    tekstâ+N+Sg+Com: tevstáin
    tekstâ+N+Sg+Abe: teˊvstâttáá
    tekstâ+N+Ess: tekstân
    tekstâ+N+Par: tekstâd
    tekstâ+N+Pl+Nom: teevstah
    tekstâ+N+Pl+Gen: [teevstâi, teˊvstâi]
    tekstâ+N+Pl+Acc: teevstâid
    tekstâ+N+Pl+Ill: tevstáid
    tekstâ+N+Pl+Loc: teevstâin
    tekstâ+N+Pl+Com: teˊvstâiguin
    tekstâ+N+Pl+Abe: teˊvstâittáá

  Noun - luččâ:
    luččâ+N+Sg+Nom: luččâ
    luččâ+N+Sg+Gen: luuj̣â
    luččâ+N+Sg+Acc: luuj̣â
    luččâ+N+Sg+Ill: luučân
    luččâ+N+Sg+Loc: luuj̣âst
    luččâ+N+Sg+Com: luuj̣áin
    luččâ+N+Sg+Abe: luˊjâttáá
    luččâ+N+Ess: luččân
    luččâ+N+Par: luččâd
    luččâ+N+Pl+Nom: luuj̣ah
    luččâ+N+Pl+Gen: [luuj̣âi, luj̣âi]
    luččâ+N+Pl+Acc: luuj̣âid
    luččâ+N+Pl+Ill: luuj̣áid
    luččâ+N+Pl+Loc: luuj̣âin
    luččâ+N+Pl+Com: luˊjâiguin
    luččâ+N+Pl+Abe: luˊjâittáá

  Noun - kurkkâ:
    kurkkâ+N+Sg+Nom: kurkkâ
    kurkkâ+N+Sg+Gen: kuurkâ
    kurkkâ+N+Sg+Acc: kuurkâ
    kurkkâ+N+Sg+Ill: kuurkân
    kurkkâ+N+Sg+Loc: kuurkâst
    kurkkâ+N+Sg+Com: kurkkáin
    kurkkâ+N+Sg+Abe: kuˊrkâttáá
    kurkkâ+N+Ess: kurkkân
    kurkkâ+N+Par: kurkkâd
    kurkkâ+N+Pl+Nom: kuurkah
    kurkkâ+N+Pl+Gen: [kuurkâi, kuˊrkâi]
    kurkkâ+N+Pl+Acc: kuurkâid
    kurkkâ+N+Pl+Ill: kurkkáid
    kurkkâ+N+Pl+Loc: kuurkâin
    kurkkâ+N+Pl+Com: kuˊrkâiguin
    kurkkâ+N+Pl+Abe: kuˊrkâittáá

  Noun - mirkkâ:
    mirkkâ+N+Sg+Nom: mirkkâ
    mirkkâ+N+Sg+Gen: miirhâ
    mirkkâ+N+Sg+Acc: miirhâ
    mirkkâ+N+Sg+Ill: miirkân
    mirkkâ+N+Sg+Loc: miirhâst
    mirkkâ+N+Sg+Com: mirháin
    mirkkâ+N+Sg+Abe: miˊrhâttáá
    mirkkâ+N+Ess: mirkkân
    mirkkâ+N+Par: mirkkâd
    mirkkâ+N+Pl+Nom: miirhah
    mirkkâ+N+Pl+Gen: [miirhâi, miˊrhâi]
    mirkkâ+N+Pl+Acc: miirhâid
    mirkkâ+N+Pl+Ill: mirháid
    mirkkâ+N+Pl+Loc: miirhâin
    mirkkâ+N+Pl+Com: miˊrhâiguin
    mirkkâ+N+Pl+Abe: miˊrhâittáá

  Noun - merkkâ:
    merkkâ+N+Sg+Nom: merkkâ
    merkkâ+N+Sg+Gen: meerhâ
    merkkâ+N+Sg+Acc: meerhâ
    merkkâ+N+Sg+Ill: meerkân
    merkkâ+N+Sg+Loc: meerhâst
    merkkâ+N+Sg+Com: merháin
    merkkâ+N+Sg+Abe: meˊrhâttáá
    merkkâ+N+Ess: merkkân
    merkkâ+N+Par: merkkâd
    merkkâ+N+Pl+Nom: meerhah
    merkkâ+N+Pl+Gen: [meerhâi, meˊrhâi]
    merkkâ+N+Pl+Acc: meerhâid
    merkkâ+N+Pl+Ill: merháid
    merkkâ+N+Pl+Loc: meerhâin
    merkkâ+N+Pl+Com: meˊrhâiguin
    merkkâ+N+Pl+Abe: meˊrhâittáá


  Noun - lavkkâ:
    lavkkâ+N+Sg+Nom: lavkkâ
    lavkkâ+N+Sg+Gen: laavhâ
    lavkkâ+N+Sg+Acc: laavhâ
    lavkkâ+N+Sg+Ill: laavkân
    lavkkâ+N+Sg+Loc: laavhâst
    lavkkâ+N+Sg+Com: lavháin
    lavkkâ+N+Sg+Abe: laˊvhâttáá
    lavkkâ+N+Ess: lavkkân
    lavkkâ+N+Par: lavkkâd
    lavkkâ+N+Pl+Nom: laavhah
    lavkkâ+N+Pl+Gen: [laavhâi, laˊvhâi]
    lavkkâ+N+Pl+Acc: laavhâid
    lavkkâ+N+Pl+Ill: lavháid
    lavkkâ+N+Pl+Loc: laavhâin
    lavkkâ+N+Pl+Com: laˊvhâiguin
    lavkkâ+N+Pl+Abe: laˊvhâittáá

  Noun - korkkâ:
    korkkâ+N+Sg+Nom: korkkâ
    korkkâ+N+Sg+Gen: koorhâ
    korkkâ+N+Sg+Acc: koorhâ
    korkkâ+N+Sg+Ill: koorkân
    korkkâ+N+Sg+Loc: koorhâst
    korkkâ+N+Sg+Com: korháin
    korkkâ+N+Sg+Abe: koˊrhâttáá
    korkkâ+N+Ess: korkkân
    korkkâ+N+Par: korkkâd
    korkkâ+N+Pl+Nom: koorhah
    korkkâ+N+Pl+Gen: [koorhâi, koˊrhâi]
    korkkâ+N+Pl+Acc: koorhâid
    korkkâ+N+Pl+Ill: korháid
    korkkâ+N+Pl+Loc: koorhâin
    korkkâ+N+Pl+Com: koˊrhâiguin
    korkkâ+N+Pl+Abe: koˊrhâittáá

  Noun - tulkkâ:
    tulkkâ+N+Sg+Nom: tulkkâ
    tulkkâ+N+Sg+Gen: tuulhâ
    tulkkâ+N+Sg+Acc: tuulhâ
    tulkkâ+N+Sg+Ill: tuulkân
    tulkkâ+N+Sg+Loc: tuulhâst
    tulkkâ+N+Sg+Com: tulháin
    tulkkâ+N+Sg+Abe: tuˊlhâttáá
    tulkkâ+N+Ess: tulkkân
    tulkkâ+N+Par: tulkkâd
    tulkkâ+N+Pl+Nom: tuulhah
    tulkkâ+N+Pl+Gen: [tuulhâi, tuˊlhâi]
    tulkkâ+N+Pl+Acc: tuulhâid
    tulkkâ+N+Pl+Ill: tulháid
    tulkkâ+N+Pl+Loc: tuulhâin
    tulkkâ+N+Pl+Com: tuˊlhâiguin
    tulkkâ+N+Pl+Abe: tuˊlhâittáá

  Noun - kaastâ:
    kaastâ+N+Sg+Nom: kaastâ
    kaastâ+N+Sg+Gen: kaastâ
    kaastâ+N+Sg+Acc: kaastâ
    kaastâ+N+Sg+Ill: kaastân
    kaastâ+N+Sg+Loc: kaastâst
    kaastâ+N+Sg+Com: kastáin
    kaastâ+N+Sg+Abe: kaˊstâttáá
    kaastâ+N+Ess: kaastân
    kaastâ+N+Par: kaastâd
    kaastâ+N+Pl+Nom: kaastah
    kaastâ+N+Pl+Gen: [kaastâi, kastâi]
    kaastâ+N+Pl+Acc: kaastâid
    kaastâ+N+Pl+Ill: kastáid
    kaastâ+N+Pl+Loc: kaastâin
    kaastâ+N+Pl+Com: kaˊstâiguin
    kaastâ+N+Pl+Abe: kaˊstâittáá

  Noun - saahâ:
    saahâ+N+Sg+Nom: saahâ
    saahâ+N+Sg+Gen: saaṿâ
    saahâ+N+Sg+Acc: saaṿâ
    saahâ+N+Sg+Ill: saahân
    saahâ+N+Sg+Loc: saaṿâst
    saahâ+N+Sg+Com: savváin
    saahâ+N+Sg+Abe: saˊṿâttáá
    saahâ+N+Ess: saahân
    saahâ+N+Par: saahâd
    saahâ+N+Pl+Nom: saaṿah
    saahâ+N+Pl+Gen: saaṿâi 
    saahâ+N+Pl+Gen: saˊṿâi
    saahâ+N+Pl+Acc: saaṿâid
    saahâ+N+Pl+Ill: savváid
    saahâ+N+Pl+Loc: saaṿâin
    saahâ+N+Pl+Com: saˊṿâiguin
    saahâ+N+Pl+Abe: saˊṿâittáá

  Noun - vuojâ:
    vuojâ+N+Sg+Nom: vuoj̣â
    vuojâ+N+Sg+Gen: vuojâ
    vuojâ+N+Sg+Acc: vuojâ
    vuojâ+N+Sg+Ill: vuoj̣ân
    vuojâ+N+Sg+Loc: vuojâst
    vuojâ+N+Sg+Com: vuojáin
    vuojâ+N+Sg+Abe: vuoˊjâttáá
    vuojâ+N+Ess: vuoijân
    vuojâ+N+Par: vuoijâd
    vuojâ+N+Pl+Nom: vuojah
    vuojâ+N+Pl+Gen: [vuojâi, vuoˊjâi]
    vuojâ+N+Pl+Acc: vuojâid
    vuojâ+N+Pl+Ill: vuojáid 
    vuojâ+N+Pl+Loc: vuojâin
    vuojâ+N+Pl+Com: vuoˊjâiguin
    vuojâ+N+Pl+Abe: vuoˊjâittáá

  Noun - suonâ:
    suonâ+N+Sg+Nom: suoṇâ
    suonâ+N+Sg+Gen: suonâ
    suonâ+N+Sg+Acc: suonâ
    suonâ+N+Sg+Ill: suoṇân
    suonâ+N+Sg+Loc: suonâst
    suonâ+N+Sg+Com: suonáin
    suonâ+N+Sg+Abe: suoˊnâttáá
    suonâ+N+Ess: suonnân
    suonâ+N+Par: suonnâd
    suonâ+N+Pl+Nom: suonah
    suonâ+N+Pl+Gen: [suonâi, suoˊnâi]
    suonâ+N+Pl+Acc: suonâid
    suonâ+N+Pl+Ill: suonáid 
    suonâ+N+Pl+Loc: suonâin
    suonâ+N+Pl+Com: suoˊnâiguin
    suonâ+N+Pl+Abe: suoˊnâittáá

  Noun - muorâ:
    muorâ+N+Sg+Nom: muoṛâ
    muorâ+N+Sg+Gen: muorâ
    muorâ+N+Sg+Acc: muorâ
    muorâ+N+Sg+Ill: muoṛân
    muorâ+N+Sg+Loc: muorâst
    muorâ+N+Sg+Com: muoráin
    muorâ+N+Sg+Abe: muoˊrâttáá
    muorâ+N+Ess: muorrân
    muorâ+N+Par: muorrâd
    muorâ+N+Pl+Nom: muorah
    muorâ+N+Pl+Gen: [muorâi, muoˊrâi]
    muorâ+N+Pl+Acc: muorâid
    muorâ+N+Pl+Ill: muoráid 
    muorâ+N+Pl+Loc: muorâin
    muorâ+N+Pl+Com: muoˊrâiguin
    muorâ+N+Pl+Abe: muoˊrâittáá

  Noun - tullâ:
    tullâ+N+Sg+Nom: tullâ
    tullâ+N+Sg+Gen: tuulâ
    tullâ+N+Sg+Acc: tuulâ
    tullâ+N+Sg+Ill: tuuḷân
    tullâ+N+Sg+Loc: tuulâst
    tullâ+N+Sg+Com: tuuláin
    tullâ+N+Sg+Abe: tuˊlâttáá
    tullâ+N+Ess: tullân
    tullâ+N+Par: tullâd
    tullâ+N+Pl+Nom: tuulah
    tullâ+N+Pl+Gen: [tuulâi, tuˊlâi]
    tullâ+N+Pl+Acc: tuulâid
    tullâ+N+Pl+Ill: tulláid
    tullâ+N+Pl+Loc: tuulâin
    tullâ+N+Pl+Com: tuˊlâiguin
    tullâ+N+Pl+Abe: tuˊlâittáá

  Noun - kunnâ:
    kunnâ+N+Sg+Nom: kunnâ
    kunnâ+N+Sg+Gen: kuunâ
    kunnâ+N+Sg+Acc: kuunâ
    kunnâ+N+Sg+Ill: kuuṇân
    kunnâ+N+Sg+Loc: kuunâst
    kunnâ+N+Sg+Com: kunnáin
    kunnâ+N+Sg+Abe: kuˊnâttáá
    kunnâ+N+Ess: kunnân
    kunnâ+N+Par: kunnâd
    kunnâ+N+Pl+Nom: kuunah
    kunnâ+N+Pl+Gen: [kuunâi, kuˊnâi]
    kunnâ+N+Pl+Acc: kuunâid
    kunnâ+N+Pl+Ill: kunnáid
    kunnâ+N+Pl+Loc: kuunâin
    kunnâ+N+Pl+Com: kuˊnâiguin
    kunnâ+N+Pl+Abe: kuˊnâittáá

  Noun - korrâ:
    korrâ+N+Sg+Nom: korrâ
    korrâ+N+Sg+Gen: koorâ
    korrâ+N+Sg+Acc: koorâ
    korrâ+N+Sg+Ill: kooṛân
    korrâ+N+Sg+Loc: koorâst
    korrâ+N+Sg+Com: korráin
    korrâ+N+Sg+Abe: koˊrâttáá
    korrâ+N+Ess: korrân
    korrâ+N+Par: korrâd
    korrâ+N+Pl+Nom: koorah
    korrâ+N+Pl+Gen: [koorâi, koˊrâi]
    korrâ+N+Pl+Acc: koorâid
    korrâ+N+Pl+Ill: korráid
    korrâ+N+Pl+Loc: koorâin
    korrâ+N+Pl+Com: koˊrâiguin
    korrâ+N+Pl+Abe: koˊrâittáá

  Noun - čiŋŋâ:
    čiŋŋâ+N+Sg+Nom: čiŋŋâ
    čiŋŋâ+N+Sg+Gen: čiiŋâ
    čiŋŋâ+N+Sg+Acc: čiiŋâ
    čiŋŋâ+N+Sg+Ill: čiiŋ̣ân
    čiŋŋâ+N+Sg+Loc: čiiŋâst
    čiŋŋâ+N+Sg+Com: čiŋŋáin
    čiŋŋâ+N+Sg+Abe: čiˊŋâttáá
    čiŋŋâ+N+Ess: čiŋŋân
    čiŋŋâ+N+Par: čiŋŋâd
    čiŋŋâ+N+Pl+Nom: čiiŋah
    čiŋŋâ+N+Pl+Gen: [čiiŋâi, čiˊŋâi]
    čiŋŋâ+N+Pl+Acc: čiiŋâid
    čiŋŋâ+N+Pl+Ill: čiŋŋáid
    čiŋŋâ+N+Pl+Loc: čiiŋâin
    čiŋŋâ+N+Pl+Com: čiˊŋâiguin
    čiŋŋâ+N+Pl+Abe: čiˊŋâittáá

  Noun - juŋŋâ:
    juŋŋâ+N+Sg+Nom: juŋŋâ
    juŋŋâ+N+Sg+Gen: juuŋâ
    juŋŋâ+N+Sg+Acc: juuŋâ
    juŋŋâ+N+Sg+Ill: juuŋ̣ân
    juŋŋâ+N+Sg+Loc: juuŋâst
    juŋŋâ+N+Sg+Com: juŋŋáin
    juŋŋâ+N+Sg+Abe: juˊŋâttáá
    juŋŋâ+N+Ess: juŋŋân
    juŋŋâ+N+Par: juŋŋâd
    juŋŋâ+N+Pl+Nom: juuŋah
    juŋŋâ+N+Pl+Gen: [juuŋâi, juˊŋâi]
    juŋŋâ+N+Pl+Acc: juuŋâid
    juŋŋâ+N+Pl+Ill: juŋŋáid
    juŋŋâ+N+Pl+Loc: juuŋâin
    juŋŋâ+N+Pl+Com: juˊŋâiguin
    juŋŋâ+N+Pl+Abe: juˊŋâittáá

  Noun - vaarâ:
    vaarâ+N+Sg+Nom: vaaṛâ
    vaarâ+N+Sg+Gen: vaarâ
    vaarâ+N+Sg+Acc: vaarâ
    vaarâ+N+Sg+Ill: vaaṛân
    vaarâ+N+Sg+Loc: vaarâst
    vaarâ+N+Sg+Com: vaaráin
    vaarâ+N+Sg+Abe: vaˊrâttáá
    vaarâ+N+Ess: vaarrân
    vaarâ+N+Par: vaarrâd
    vaarâ+N+Pl+Nom: vaarah
    vaarâ+N+Pl+Gen: vaarâi 
    vaarâ+N+Pl+Gen: vaˊrâi
    vaarâ+N+Pl+Acc: vaarâid
    vaarâ+N+Pl+Ill: vaaráid
    vaarâ+N+Pl+Loc: vaarâin
    vaarâ+N+Pl+Com: vaˊrâiguin
    vaarâ+N+Pl+Abe: vaˊrâittáá

  Noun - laahâ:
    laahâ+N+Sg+Nom: laahâ
    laahâ+N+Sg+Gen: laaṿâ
    laahâ+N+Sg+Acc: laaṿâ
    laahâ+N+Sg+Ill: laahân
    laahâ+N+Sg+Loc: laaṿâst
    laahâ+N+Sg+Com: lavváin
    laahâ+N+Sg+Abe: laˊṿâttáá
    laahâ+N+Ess: laahân
    laahâ+N+Par: laahâd
    laahâ+N+Pl+Nom: laaṿah
    laahâ+N+Pl+Gen: laaṿâi 
    laahâ+N+Pl+Gen: laˊṿâi
    laahâ+N+Pl+Acc: laaṿâid
    laahâ+N+Pl+Ill: lavváid
    laahâ+N+Pl+Loc: laaṿâin
    laahâ+N+Pl+Com: laˊṿâiguin
    laahâ+N+Pl+Abe: laˊṿâittáá
     
  Noun - viehâ:
    viehâ+N+Sg+Nom: viehâ
    viehâ+N+Sg+Gen: vieṿâ
    viehâ+N+Sg+Acc: vieṿâ
    viehâ+N+Sg+Ill: viehân
    viehâ+N+Sg+Loc: vieṿâst
    viehâ+N+Sg+Com: vievváin
    viehâ+N+Sg+Abe: vieˊṿâttáá
    viehâ+N+Ess: viehân
    viehâ+N+Par: viehâd
    viehâ+N+Pl+Nom: vieṿah
    viehâ+N+Pl+Gen: [vieṿâi, vieˊṿâi]
    viehâ+N+Pl+Acc: vieṿâid
    viehâ+N+Pl+Ill: vievváid 
    viehâ+N+Pl+Loc: vieṿâin
    viehâ+N+Pl+Com: vieˊṿâiguin
    viehâ+N+Pl+Abe: vieˊṿâittáá

  Noun - mielgâ:
    mielgâ+N+Sg+Nom: mielˊgâ
    mielgâ+N+Sg+Gen: mielgâ
    mielgâ+N+Sg+Acc: mielgâ
    mielgâ+N+Sg+Ill: mielgân
    mielgâ+N+Sg+Loc: mielgâst
    mielgâ+N+Sg+Com: mielˊgáin
    mielgâ+N+Sg+Abe: mieˊlgâttáá
    mielgâ+N+Ess: mielˊgân
    mielgâ+N+Par: mielˊgâd
    mielgâ+N+Pl+Nom: mielgah
    mielgâ+N+Pl+Gen: [mielgâi, mieˊlgâi]
    mielgâ+N+Pl+Acc: mielgâid
    mielgâ+N+Pl+Ill: mielˊgáid
    mielgâ+N+Pl+Loc: mielgâin
    mielgâ+N+Pl+Com: mieˊlgâiguin
    mielgâ+N+Pl+Abe: mieˊlgâittáá

  Noun - kuorgâ:
    kuorgâ+N+Sg+Nom: kuorˊgâ
    kuorgâ+N+Sg+Gen: kuorgâ
    kuorgâ+N+Sg+Acc: kuorgâ
    kuorgâ+N+Sg+Ill: kuorgân
    kuorgâ+N+Sg+Loc: kuorgâst
    kuorgâ+N+Sg+Com: kuorˊgáin
    kuorgâ+N+Sg+Abe: kuoˊrgâttáá
    kuorgâ+N+Ess: kuorˊgân
    kuorgâ+N+Par: kuorˊgâd
    kuorgâ+N+Pl+Nom: kuorgah
    kuorgâ+N+Pl+Gen: [kuorgâi, kuoˊrgâi]
    kuorgâ+N+Pl+Acc: kuorgâid
    kuorgâ+N+Pl+Ill: kuorˊgáid
    kuorgâ+N+Pl+Loc: kuorgâin
    kuorgâ+N+Pl+Com: kuoˊrgâiguin
    kuorgâ+N+Pl+Abe: kuoˊrgâittáá

  Noun - vuovdâ:
    vuovdâ+N+Sg+Nom: vuovˊdâ
    vuovdâ+N+Sg+Gen: vuovdâ
    vuovdâ+N+Sg+Acc: vuovdâ
    vuovdâ+N+Sg+Ill: vuovdân
    vuovdâ+N+Sg+Loc: vuovdâst
    vuovdâ+N+Sg+Com: vuovˊdáin
    vuovdâ+N+Sg+Abe: vuoˊvdâttáá
    vuovdâ+N+Ess: vuovˊdân
    vuovdâ+N+Par: vuovˊdâd
    vuovdâ+N+Pl+Nom: vuovdah
    vuovdâ+N+Pl+Gen: [vuovdâi, vuoˊvdâi]
    vuovdâ+N+Pl+Acc: vuovdâid
    vuovdâ+N+Pl+Ill: vuovˊdáid
    vuovdâ+N+Pl+Loc: vuovdâin
    vuovdâ+N+Pl+Com: vuoˊvdâiguin
    vuovdâ+N+Pl+Abe: vuoˊvdâittáá

  Noun - čuoškâ:
    čuoškâ+N+Sg+Nom: čuošˊkâ
    čuoškâ+N+Sg+Gen: čuoškâ
    čuoškâ+N+Sg+Acc: čuoškâ
    čuoškâ+N+Sg+Ill: čuoškân
    čuoškâ+N+Sg+Loc: čuoškâst
    čuoškâ+N+Sg+Com: čuošˊkáin
    čuoškâ+N+Sg+Abe: čuoˊškâttáá
    čuoškâ+N+Ess: čuošˊkân
    čuoškâ+N+Par: čuošˊkâd
    čuoškâ+N+Pl+Nom: čuoškah
    čuoškâ+N+Pl+Gen: [čuoškâi, čuoˊškâi]
    čuoškâ+N+Pl+Acc: čuoškâid
    čuoškâ+N+Pl+Ill: čuošˊkáid
    čuoškâ+N+Pl+Loc: čuoškâin
    čuoškâ+N+Pl+Com: čuoˊškâiguin
    čuoškâ+N+Pl+Abe: čuoˊškâittáá

  Noun - lievlâ:
    lievlâ+N+Sg+Nom: lievˊlâ
    lievlâ+N+Sg+Gen: lievlâ
    lievlâ+N+Sg+Acc: lievlâ
    lievlâ+N+Sg+Ill: lievlân
    lievlâ+N+Sg+Loc: lievlâst
    lievlâ+N+Sg+Com: lievˊláin
    lievlâ+N+Sg+Abe: lieˊvlâttáá
    lievlâ+N+Ess: lievˊlân
    lievlâ+N+Par: lievˊlâd
    lievlâ+N+Pl+Nom: lievlah
    lievlâ+N+Pl+Gen: [lievlâi, lieˊvlâi]
    lievlâ+N+Pl+Acc: lievlâid
    lievlâ+N+Pl+Ill: lievˊláid
    lievlâ+N+Pl+Loc: lievlâin
    lievlâ+N+Pl+Com: lieˊvlâiguin
    lievlâ+N+Pl+Abe: lieˊvlâittáá

  Noun - jotkâ:
    jotkâ+N+Sg+Nom: jotkâ
    jotkâ+N+Sg+Gen: joođhâ
    jotkâ+N+Sg+Acc: joođhâ
    jotkâ+N+Sg+Ill: jootkân
    jotkâ+N+Sg+Loc: joođhâst
    jotkâ+N+Sg+Com: jođháin
    jotkâ+N+Sg+Abe: joˊđhâttáá
    jotkâ+N+Ess: jotkân
    jotkâ+N+Par: jotkâd
    jotkâ+N+Pl+Nom: joođhah
    jotkâ+N+Pl+Gen: [joođhâi, joˊđhâi]
    jotkâ+N+Pl+Acc: joođhâid
    jotkâ+N+Pl+Ill: jođháid
    jotkâ+N+Pl+Loc: joođhâin
    jotkâ+N+Pl+Com: joˊđhâiguin
    jotkâ+N+Pl+Abe: joˊđhâittáá

  Noun - robdâ:
    robdâ+N+Sg+Nom: robdâ
    robdâ+N+Sg+Gen: roobdâ
    robdâ+N+Sg+Acc: roobdâ
    robdâ+N+Sg+Ill: roobdân
    robdâ+N+Sg+Loc: roobdâst
    robdâ+N+Sg+Com: robdáin
    robdâ+N+Sg+Abe: roˊbdâttáá
    robdâ+N+Ess: robdân
    robdâ+N+Par: robdâd
    robdâ+N+Pl+Nom: roobdah
    robdâ+N+Pl+Gen: [roobdâi, roˊbdâi]
    robdâ+N+Pl+Acc: roobdâid
    robdâ+N+Pl+Ill: robdáid
    robdâ+N+Pl+Loc: roobdâin
    robdâ+N+Pl+Com: roˊbdâiguin
    robdâ+N+Pl+Abe: roˊbdâittáá

  Noun - ruttâ:
    ruttâ+N+Sg+Nom: ruttâ
    ruttâ+N+Sg+Gen: ruuđâ
    ruttâ+N+Sg+Acc: ruuđâ
    ruttâ+N+Sg+Ill: ruutân
    ruttâ+N+Sg+Loc: ruuđâst
    ruttâ+N+Sg+Com: ruuđáin
    ruttâ+N+Sg+Abe: ruˊđâttáá
    ruttâ+N+Ess:    ruttân
    ruttâ+N+Par:    ruttâd
    ruttâ+N+Pl+Nom: ruuđah
    ruttâ+N+Pl+Gen: [ruuđâi, ruˊđâi] 
    ruttâ+N+Pl+Acc: ruuđâid
    ruttâ+N+Pl+Ill: ruuđáid
    ruttâ+N+Pl+Loc: ruuđâin
    ruttâ+N+Pl+Com: ruˊđâiguin
    ruttâ+N+Pl+Abe: ruˊđâittáá

  Noun - šoŋŋâ:
    šoŋŋâ+N+Sg+Nom: šoŋŋâ
    šoŋŋâ+N+Sg+Gen: šooŋâ
    šoŋŋâ+N+Sg+Acc: šooŋâ
    šoŋŋâ+N+Sg+Ill: šooŋ̣án
    šoŋŋâ+N+Sg+Loc: šooŋâst
    šoŋŋâ+N+Sg+Com: šooŋáin
    šoŋŋâ+N+Sg+Abe: šoˊŋâttáá
    šoŋŋâ+N+Ess:    šoŋŋân
    šoŋŋâ+N+Par:    šoŋŋâd
    šoŋŋâ+N+Pl+Nom: šooŋah
    šoŋŋâ+N+Pl+Gen: [šooŋâi, šoˊŋâi] 
    šoŋŋâ+N+Pl+Acc: šooŋâid
    šoŋŋâ+N+Pl+Ill: šooŋáid
    šoŋŋâ+N+Pl+Loc: šooŋâin
    šoŋŋâ+N+Pl+Com: šoˊŋâiguin
    šoŋŋâ+N+Pl+Abe: šoˊŋâittáá

  Noun - paarâ:
    paarâ+N+Sg+Nom: paaṛâ
    paarâ+N+Sg+Gen: paarâ
    paarâ+N+Sg+Acc: paarâ
    paarâ+N+Sg+Ill: paaṛân
    paarâ+N+Sg+Loc: paarâst
    paarâ+N+Sg+Com: paaráin
    paarâ+N+Sg+Abe: paˊrâttáá
    paarâ+N+Ess:    paarrân
    paarâ+N+Par:    paarrâd
    paarâ+N+Pl+Nom: paarah
    paarâ+N+Pl+Gen: [paarâi, paˊrâi]
    paarâ+N+Pl+Acc: paarâid
    paarâ+N+Pl+Ill: paaráid
    paarâ+N+Pl+Loc: paarâin
    paarâ+N+Pl+Com: paˊrâiguin
    paarâ+N+Pl+Abe: paˊrâittáá

  Noun - kurrâ: # 2B
    kurrâ+N+Sg+Nom: kurrâ
    kurrâ+N+Sg+Gen: kuurâ
    kurrâ+N+Sg+Acc: kuurâ
    kurrâ+N+Sg+Ill: kuuṛân
    kurrâ+N+Sg+Loc: kuurâst
    kurrâ+N+Sg+Com: kuuráin
    kurrâ+N+Sg+Abe: kuˊrâttáá
    kurrâ+N+Ess:  kurrân
    kurrâ+N+Par:   kurrâd
    kurrâ+N+Pl+Nom: kuurah
    kurrâ+N+Pl+Gen: [kuurâi, kuˊrâi]
    kurrâ+N+Pl+Acc: kuurâid
    kurrâ+N+Pl+Ill: kuuráid
    kurrâ+N+Pl+Loc: kuurâin
    kurrâ+N+Pl+Com: kuˊrâiguin
    kurrâ+N+Pl+Abe: kuˊrâittáá

  Noun - pakkâ:
    pakkâ+N+Sg+Nom: pakkâ
    pakkâ+N+Sg+Gen: paahâ
    pakkâ+N+Sg+Acc: paahâ
    pakkâ+N+Sg+Ill: paakân
    pakkâ+N+Sg+Loc: paahâst
    pakkâ+N+Sg+Com: pahháin
    pakkâ+N+Sg+Abe: paˊhâttáá
    pakkâ+N+Ess: pakkân
    pakkâ+N+Par: pakkâd
    pakkâ+N+Pl+Nom: paahah
    pakkâ+N+Pl+Gen: [paahâi, paˊhâi]
    pakkâ+N+Pl+Acc: paahâid
    pakkâ+N+Pl+Ill: pahháid
    pakkâ+N+Pl+Loc: paahâin
    pakkâ+N+Pl+Com: paˊhâiguin
    pakkâ+N+Pl+Abe: paˊhâittáá

  Noun - valssâ:
    valssâ+N+Sg+Nom: valssâ
    valssâ+N+Sg+Gen: vaalsâ
    valssâ+N+Sg+Acc: vaalsâ
    valssâ+N+Sg+Ill: vaalsân
    valssâ+N+Sg+Loc: vaalsâst
    valssâ+N+Sg+Com: valssáin
    valssâ+N+Sg+Abe: valˊsâttáá
    valssâ+N+Ess: valssân
    valssâ+N+Par: valssâd
    valssâ+N+Pl+Nom: vaalsah
    valssâ+N+Pl+Gen: [vaalsâi, valˊsâi]
    valssâ+N+Pl+Acc: vaalsâid
    valssâ+N+Pl+Ill: valssáid
    valssâ+N+Pl+Loc: vaalsâin
    valssâ+N+Pl+Com: vaˊlsâiguin
    valssâ+N+Pl+Abe: vaˊlsâittáá

  Noun - loppâ:
    loppâ+N+Sg+Nom: loppâ
    loppâ+N+Sg+Gen: loopâ
    loppâ+N+Sg+Acc: loopâ
    loppâ+N+Sg+Ill: loopân
    loppâ+N+Sg+Loc: loopâst
    loppâ+N+Sg+Com: loppáin
    loppâ+N+Sg+Abe: loˊpâttáá
    loppâ+N+Ess: loppân
    loppâ+N+Par: loppâd
    loppâ+N+Pl+Nom: loopah
    loppâ+N+Pl+Gen: [loopâi, loˊpâi]
    loppâ+N+Pl+Acc: loopâid
    loppâ+N+Pl+Ill: loppáid
    loppâ+N+Pl+Loc: loopâin
    loppâ+N+Pl+Com: loˊpâiguin
    loppâ+N+Pl+Abe: loˊpâittáá

  Noun - pennâ:
    pennâ+N+Sg+Nom: pennâ
    pennâ+N+Sg+Gen: peeṇâ
    pennâ+N+Sg+Acc: peeṇâ
    pennâ+N+Sg+Ill: peeṇân
    pennâ+N+Sg+Loc: peeṇâst
    pennâ+N+Sg+Com: pennáin
    pennâ+N+Sg+Abe: peˊṇâttáá
    pennâ+N+Ess: pennân
    pennâ+N+Par: pennâd
    pennâ+N+Pl+Nom: peeṇah
    pennâ+N+Pl+Gen: [peeṇâi, peˊṇâi]
    pennâ+N+Pl+Acc: peeṇâid
    pennâ+N+Pl+Ill: pennáid
    pennâ+N+Pl+Loc: peeṇâin
    pennâ+N+Pl+Com: peˊṇâiguin
    pennâ+N+Pl+Abe: peˊṇâittáá

  Noun - sekkâ:
    sekkâ+N+Sg+Nom: sekkâ
    sekkâ+N+Sg+Gen: seehâ
    sekkâ+N+Sg+Acc: seehâ
    sekkâ+N+Sg+Ill: seekân
    sekkâ+N+Sg+Loc: seehâst
    sekkâ+N+Sg+Com: sehháin
    sekkâ+N+Sg+Abe: seˊhâttáá
    sekkâ+N+Ess: sekkân
    sekkâ+N+Par: sekkâd
    sekkâ+N+Pl+Nom: seehah
    sekkâ+N+Pl+Gen: [seehâi, seˊhâi]
    sekkâ+N+Pl+Acc: seehâid
    sekkâ+N+Pl+Ill: sehháid
    sekkâ+N+Pl+Loc: seehâin
    sekkâ+N+Pl+Com: seˊhâiguin
    sekkâ+N+Pl+Abe: seˊhâittáá

  Noun - cuoppâ:
    cuoppâ+N+Sg+Nom: cuopˊpâ
    cuoppâ+N+Sg+Gen: cuopâ
    cuoppâ+N+Sg+Acc: cuopâ
    cuoppâ+N+Sg+Ill: cuopân
    cuoppâ+N+Sg+Loc: cuopâst
    cuoppâ+N+Sg+Com: cuopˊpáin
    cuoppâ+N+Sg+Abe: cuoˊpâttáá
    cuoppâ+N+Ess: cuopˊpân
    cuoppâ+N+Par: cuopˊpâd
    cuoppâ+N+Pl+Nom: cuopah
    cuoppâ+N+Pl+Gen: [cuopâi, cuoˊpâi]
    cuoppâ+N+Pl+Acc: cuopâid
    cuoppâ+N+Pl+Ill: cuopˊpáid
    cuoppâ+N+Pl+Loc: cuopâin
    cuoppâ+N+Pl+Com: cuoˊpâiguin
    cuoppâ+N+Pl+Abe: cuoˊpâittáá

  Noun - ruossâ:
    ruossâ+N+Sg+Nom: ruosˊsâ
    ruossâ+N+Sg+Gen: ruosâ
    ruossâ+N+Sg+Acc: ruosâ
    ruossâ+N+Sg+Ill: ruosân
    ruossâ+N+Sg+Loc: ruosâst
    ruossâ+N+Sg+Com: ruosˊsáin
    ruossâ+N+Sg+Abe: ruoˊsâttáá
    ruossâ+N+Ess: ruosˊsân
    ruossâ+N+Par: ruosˊsâd
    ruossâ+N+Pl+Nom: ruosah
    ruossâ+N+Pl+Gen: [ruosâi, ruoˊsâi]
    ruossâ+N+Pl+Acc: ruosâid
    ruossâ+N+Pl+Ill: ruosˊsáid
    ruossâ+N+Pl+Loc: ruosâin
    ruossâ+N+Pl+Com: ruoˊsâiguin
    ruossâ+N+Pl+Abe: ruoˊsâittáá

  Noun - cuozzâ:
    cuozzâ+N+Sg+Nom: cuozˊzâ
    cuozzâ+N+Sg+Gen: cuozâ
    cuozzâ+N+Sg+Acc: cuozâ
    cuozzâ+N+Sg+Ill: cuozân
    cuozzâ+N+Sg+Loc: cuozâst
    cuozzâ+N+Sg+Com: cuozˊzáin
    cuozzâ+N+Sg+Abe: cuoˊzâttáá
    cuozzâ+N+Ess: cuozˊzân
    cuozzâ+N+Par: cuozˊzâd
    cuozzâ+N+Pl+Nom: cuozah
    cuozzâ+N+Pl+Gen: [cuozâi, cuoˊzâi]
    cuozzâ+N+Pl+Acc: cuozâid
    cuozzâ+N+Pl+Ill: cuozˊzáid
    cuozzâ+N+Pl+Loc: cuozâin
    cuozzâ+N+Pl+Com: cuoˊzâiguin
    cuozzâ+N+Pl+Abe: cuoˊzâittáá

